【裁判字號】    95,台上,6545
【裁判日期】    951124
【裁判案由】    違反槍砲彈藥刀械管制條例
【裁判全文】
最高法院刑事判決            九十五年度台上字第六五四五號
上  訴  人  甲○○
上列上訴人因違反槍砲彈藥刀械管制條例案件，不服台灣高等法
院台中分院中華民國九十五年九月二十一日第二審判決（九十五
年度上訴字第一五二七號，起訴案號：台灣台中地方法院檢察署
九十四年度偵字第一六五八六號），提起上訴，本院判決如下：
    主  文
上訴駁回。
    理  由
按刑事訴訟法第三百七十七條規定，上訴於第三審法院，非以判
決違背法令為理由，不得為之。是提起第三審上訴，應以原判決
違背法令為理由，係屬法定要件。如果上訴理由書狀並未依據卷
內訴訟資料，具體指摘原判決不適用何種法則或如何適用不當，
或所指摘原判決違法情事，顯與法律規定得為第三審上訴理由之
違法情形，不相適合時，均應認其上訴為違背法律上之程式，予
以駁回。本件原判決認定上訴人甲○○有原判決事實欄所載犯行
，係依憑證人賴素貞、林信良於警詢之證詞，及上訴人於警詢、
檢察官偵查中、第一審及原審審理時之自白，暨扣案具殺傷力之
仿WALTHER 廠半自動手槍製造之金屬槍枝更換土造金屬槍管而成
之改造手槍一把（含彈匣一個，槍枝管制編號：0000000
000）、不具殺傷力之改造子彈七發，卷附現場圖一紙、案發
現場相片九幀、內政部警政署刑事警察局民國九十四年十二月十
二日刑鑑字第０九四０一六五０三九號槍彈鑑定書、九十五年三
月一日刑鑑字第０九五００二一一六０號函等證據，因而撤銷第
一審科刑判決，改判依牽連犯關係從一重仍論處上訴人未經許可
持有可發射子彈具有殺傷力之槍枝罪刑。已敘明所憑之證據及認
定之理由。對於上訴人另辯稱：扣案槍枝欠缺復進簧，不能擊發
云云，何以不足採信，亦已依據卷內資料予以指駁。從形式上觀
察，原判決並無違背法令之情形存在。上訴意旨略稱：訊問被告
應就被訴事實逐一訊問，不得以朗讀或提示起訴書、第一審判決
書代之。原判決判處上訴人違反槍砲彈藥刀械管制條例，非屬適
用簡式程序之案件，然依原判決之記載，全部予以籠統訊問，未
依法就被訴事實逐一訊問，所踐行之訴訟程序於法有違云云。經
查：按除簡式審判程序案件外，審判長就被告被訴事實為訊問者
，應於調查證據程序之最後行之。刑事訴訟法第二百八十八條第
三項定有明文。本件依原審審判期日筆錄所載，審判長於調查證
據程序後，業依上揭法條規定，就上訴人被訴事實為訊問，係採
問答方式逐一訊問，上訴人並就訊問事項各別回答，並無上訴意
旨所指全部籠統訊問情形。以此爭執，顯非依據卷內訴訟資料具
體指摘之適法上訴第三審理由。衡以上述說明，應認其上訴為違
背法律上之程式，予以駁回。
據上論結，應依刑事訴訟法第三百九十五條前段，判決如主文。
中    華    民    國  九十五  年  十一    月  二十四  日
                      最高法院刑事第十庭
                          審判長法官  洪  清  江
                                法官  石  木  欽
                                法官  李  伯  道
                                法官  林  勤  純
                                法官  陳  晴  教
      本件正本證明與原本無異
                                      書  記  官
中    華    民    國  九十五  年   十二   月    五    日
                                                      Ｋ


司法院資訊處製作；財團法人民間司法改革基金會備份。
